---
title: "Rhw1"
author: '103206002'
date: "2018年3月22日"
output: html_document
---

#預覽資料
```{r}

airline_delay <-read.csv("C:/Users/user/Desktop/2018sprR-master/airline_delay.csv")

str(airline_delay)#列出資料內每個欄位的狀態(結構)

summary(airline_delay)#發現ARR_DELAY(factor)有na值:301個
#
class(airline_delay)
class(airline_delay[,1])#year
sapply(airline_delay, class)
```
```{r}
library(dplyr)
library(magrittr)
library(tidyr)
```
#---------NA-------------------
```{r}
library(dplyr)
library(magrittr)
library(tidyr)
#na不能對dataframe做，會沒效果->have factot:na
sum(is.na(airline_delay))#有ARR_DELAY(factor)有na值:301個
which(is.na(airline_delay))

##有57個na
airline_delay%>%
  filter(AIR_TIME=='na')%>%
  select(CANCELLED,AIR_TIME)%>%
  count(CANCELLED)
sum(airline_delay$CANCELLED)
##
airline_delay%>%
  filter(AIR_TIME=='na',CANCELLED==0)%>%
  select(CANCELLED,AIR_TIME)%>%
  select(AIR_TIME)%>%
  
  AIR_TIME='CANCELLED'
  


 
str(airline_delay$AIR_TIME)
  
  

```
#STEP4-------資料轉換-------------------
airline_delay$ad<-as.numeric(as.character(airline_delay$ARR_DELAY)) #factor->numeric
airline_delay$flnum<-as.character(airline_delay$FL_NUM) #int->character
airline_delay$month<-as.character(airline_delay$MONTH)

#STEP5_1-----誤點時間分析------------------------

#airline_delay$ad<-as.numeric(as.character(airline_delay$ARR_DELAY))  

##沒誤點
airline_delay%>%
    filter(ad<=0)%>%
    tally()->ad0
sum(ad0)

#OR
  #sum(ad<=0)#有na無法跑
  #sum(is.na(ad))#301
  #sum(ad<=0,na.rm = TRUE)
#OR
  #ady<-na.omit(ad)#去掉所有NA
  #sum(ady<0)


##有誤點
airline_delay%>%
  filter(ad>0)%>%
  tally()->ad1
sum(ad1)
#OR
  #sum(ady>0)

##誤點率
sum(ad1)/sum(ad1+ad0)

#OR
  #ady1<-sum(ady>0)#有誤點
  #ady0<-sum(ady<=0)沒誤點
  #ady1/(ady0+ady1)

##班機誤點

sum(airline_delay$CARRIER_DELAY >0)#有班機誤點#no na

#OR
#airline_delay%>%
#  filter(CARRIER_DELAY>0)%>%
#  count(CARRIER_DELAY)%>%
#  tally()

#
sum(airline_delay$CARRIER_DELAY >0)/sum(airline_delay$CARRIER_DELAY>=0)#班機誤點率
sum(airline_delay$CARRIER_DELAY >0)/sum(ad1) #班機誤點佔總誤點比率
##Q2天氣誤點-------------------------
sum(airline_delay$WEATHER_DELAY >0)#有天氣誤點

sum(airline_delay$WEATHER_DELAY >0)/sum(airline_delay$WEATHER_DELAY >=0)#天氣誤點率
sum(airline_delay$WEATHER_DELAY >0)/sum(ad1)#天氣誤點佔總誤點比率
#---------------------------------
##停飛
sum(airline_delay$ CANCELLED)#有停飛
sum(airline_delay$ CANCELLED >0) /sum(airline_delay$CANCELLED >=0)#停飛率
sum(airline_delay$ CANCELLED >0)/ sum(ad1) #停飛佔總誤點比率

#sTEP5_2-----飛機誤點分析---------

#誤點的航空公司----

##航空公司航班數

airline_delay%>%
  count (CARRIER)%>%
  arrange(desc(n))->c
c

#OR
#sort(summary(airline_delay$CARRIER),decreasing = T)
#barplot
ggplot(airline_delay,aes(x=CARRIER))+
  geom_bar(aes(y=..count..,stat='identity'))#stat='identity'以表格值為高度

##航空公司航班比例
c$rate=c$n/sum(ad1+ad0)
c%>%
  arrange(desc(rate))


##航空公司航班誤點數
airline_delay%>%
  filter(CARRIER_DELAY >0)%>%
  count(CARRIER)%>%
  arrange(desc(n))->ccd
ccd

#barplot
ggplot(ccd,aes(x=CARRIER))+
  geom_bar(aes(y=n),stat='identity')

##航空公司航班誤點比率
ccd$rate=ccd$n/c$n

ccd%>%
  arrange(desc(rate))

#barplot
ggplot(ccd,aes(x=CARRIER))+
  geom_bar(aes(y=rate),stat='identity')

##航空公司天氣誤點數
airline_delay%>%
  filter(WEATHER_DELAY >0)%>%
  count(CARRIER)%>%
  arrange(desc(n))->cwd
cwd

#barplot
ggplot(cwd,aes(x=CARRIER))+
  geom_bar(aes(y=n),stat='identity')

##航空公司天氣誤點比率
full_join(cwd,c,by='CARRIER')->cwd_n

cwd_n$rate=cwd_n$n.x/cwd_n$n.y
cwd_n%>%
  arrange(desc(rate))

cwd_n%>%
ggplot(aes(x=CARRIER))+
  geom_bar(aes(y=rate),stat='identity')

#barplot
ggplot(ccd,aes(x=CARRIER))+
  geom_bar(aes(y=rate),stat='identity')


#誤點的飛機

##班機總數
#airline_delay$flnum<-as.character(airline_delay$FL_NUM)

airline_delay%>%
  mutate(flnum)%>% #轉換資料
  count(flnum)->flnum_n

flnum_n%>%
  arrange(desc(n))

#OR
  #head(sort(table(airline_delay$FL_NUM),decreasing=T),n=30)

#barplot
ggplot(flnum_n,aes(x=flnum,y=n))+
  geom_bar(stat='identity')


#Q2誤點的班機數-----------
airline_delay%>%
  filter(ad>0)%>%  #有誤點
  select(flnum,ad)%>%
  count(flnum)->flnum_n1

flnum_n1%>%
  arrange(desc(n))


#班機的誤點機率
full_join(flnum_n1,flnum_n,by='flnum')->flnum_n12
flnum_n12$rate=flnum_n12$n.x/flnum_n12$n.y
flnum_n12%>%
  arrange(desc(rate))%>%
  filter(rate>0.4)  #誤點率>0.4
flnum_n12%>%
  arrange(desc(rate))%>% 
  filter(n.y>20)#班機數大於20

  

#誤點航空公司的飛機----

#航空公司的班機的數目

airline_delay%>%
  select(CARRIER_DELAY,flnum,CARRIER)%>%#方便觀察
  unite(f_c,CARRIER,flnum,sep='_')%>% #合併表格
  count(f_c)%>%
  arrange(desc(n))->flnum_C

flnum_C


#OR 各航空公司的班機的數目
  #table(airline_delay$CARRIER,airline_delay$FL_NUM)
  #head(sort(table(airline_delay$CARRIER,airline_delay$FL_NUM)[1,],decreasing=T),n=20)
  #head(sort(table(airline_delay$CARRIER,airline_delay$FL_NUM)[2,],decreasing=T),n=20)
  #head(sort(table(airline_delay$CARRIER,airline_delay$FL_NUM)[3,],decreasing=T),n=20)
  #head(sort(table(airline_delay$CARRIER,airline_delay$FL_NUM)[4,],decreasing=T),n=20)
  #head(sort(table(airline_delay$CARRIER,airline_delay$FL_NUM)[5,],decreasing=T),n=20)
  #head(sort(table(airline_delay$CARRIER,airline_delay$FL_NUM)[6,],decreasing=T),n=20)
  #head(sort(table(airline_delay$CARRIER,airline_delay$FL_NUM)[7,],decreasing=T),n=20)

#各航空公司的班機的佔比
sum(head(sort(table(airline_delay$CARRIER,airline_delay$FL_NUM)[1,],decreasing=T),n=20))/sum(sort(table(airline_delay$CARRIER,airline_delay$FL_NUM)[1,],decreasing=T),n=20)
sum(head(sort(table(airline_delay$CARRIER,airline_delay$FL_NUM)[2,],decreasing=T),n=20))/sum(sort(table(airline_delay$CARRIER,airline_delay$FL_NUM)[2,],decreasing=T),n=20)
sum(head(sort(table(airline_delay$CARRIER,airline_delay$FL_NUM)[3,],decreasing=T),n=20))/sum(sort(table(airline_delay$CARRIER,airline_delay$FL_NUM)[3,],decreasing=T),n=20)
sum(head(sort(table(airline_delay$CARRIER,airline_delay$FL_NUM)[4,],decreasing=T),n=20))/sum(sort(table(airline_delay$CARRIER,airline_delay$FL_NUM)[4,],decreasing=T),n=20)
sum(head(sort(table(airline_delay$CARRIER,airline_delay$FL_NUM)[5,],decreasing=T),n=20))/sum(sort(table(airline_delay$CARRIER,airline_delay$FL_NUM)[5,],decreasing=T),n=20)
sum(head(sort(table(airline_delay$CARRIER,airline_delay$FL_NUM)[6,],decreasing=T),n=20))/sum(sort(table(airline_delay$CARRIER,airline_delay$FL_NUM)[6,],decreasing=T),n=20)
sum(head(sort(table(airline_delay$CARRIER,airline_delay$FL_NUM)[7,],decreasing=T),n=20))/sum(sort(table(airline_delay$CARRIER,airline_delay$FL_NUM)[7,],decreasing=T),n=20)

#誤點航空公司的班機的數目
airline_delay%>%
  filter(CARRIER_DELAY>0)%>%
  select(CARRIER_DELAY,flnum,CARRIER)%>%
  unite(f_c,CARRIER,flnum,sep='_')%>%
  count(f_c)%>%
  arrange(desc(n))->flnum_C_ad

flnum_C_ad
#barplot
ggplot(flnum_C_ad,aes(x=f_c,y=n))+
  geom_bar(stat='identity')

#barplot:誤點班機數(以航空公司劃分)
flnum_C_ad%>%
  separate( f_c,into=c("CARRIER","flnum"),sep='_')%>%
  ggplot(aes(x=flnum,y= n,fill=CARRIER))+
  geom_bar(stat='identity',position = 'stack')
#barplot:誤點班機數(以航空公司分項)
flnum_C_ad%>%
  separate( f_c,into=c("CARRIER","flnum"),sep='_')%>%
  ggplot(aes(x=flnum,y= n,fill=CARRIER))+
  geom_bar(stat='identity',position = 'dodge')

#航空公司的班機的誤點比率
t<-full_join(flnum_C_ad,flnum_C,by='f_c')
t
t$rate=t$n.x/t$n.y
t

#圖
t%>%
  filter(rate!='NA')%>%
  ggplot(aes(x=f_c,y=rate))+
  geom_bar(stat='identity')


t%>%
  filter(rate!='NA'& rate>0.5)%>%#航空公司的班機的誤點比率(>5%)
  arrange(desc(n.x),desc(rate))->tt

tt

tt$f_c


#STEP4_3-----天氣誤點分析----------

##起降地


#各起地所占總數
airline_delay%>%
  count(ORIGIN)->O
O
#各起地所占總數比例
  sort(summary(airline_delay$ORIGIN),decreasing = T)/sum(ad0+ad1)

  #各落地所占總數

airline_delay%>%
  count(ORIGIN)->D
D%>%
  arrange(desc(n))
#各落地所占總數比例
  sort(summary(airline_delay$DEST),decreasing = T)/sum(ad0+ad1)


#誤點的起降地-----

#起地天氣誤點
airline_delay%>%
  filter(WEATHER_DELAY>0)%>%
  count(ORIGIN)->OWD
OWD%>%
  arrange(desc(n))
  
ggplot(OWD,aes(x=ORIGIN))+
  geom_bar(aes(y=n),stat='identity')

OWD$RATE=OWD$n/O$n

OWD%>%
  arrange(desc(RATE))

ggplot(OWD,aes(x=ORIGIN))+
  geom_bar(aes(y=RATE),stat='identity')

#---------------------------------------------------

#落地天氣誤點

airline_delay%>%
  filter(WEATHER_DELAY>0)%>%
  count(DEST)->DWD

ggplot(DWD,aes(x=DEST))+
  geom_bar(aes(y=n),stat='identity')

DWD$RATE=DWD$n/D$n

DWD%>%
  arrange(desc(RATE))

ggplot(DWD,aes(x=DEST))+
  geom_bar(aes(y=RATE),stat='identity')


#Q飛機誤點與地點是否有關係-----------

#Q1.	哪些機場有哪些出發航班？------
#不同起降地航班數目
airline_delay%>%
  select(ORIGIN,DEST)%>%
  unite(O_D,ORIGIN,DEST,sep='_')%>%
  count(O_D)->od
od

#OR
  #table(airline_delay$ORIGIN,airline_delay$DEST)
#-----------------------------------


#不同起降地航班誤點數目
airline_delay%>%
  filter(ad>0)%>%
  unite(O_D,ORIGIN,DEST,sep='_')%>%
  select(O_D,ad)%>%
  count(O_D)->od_ad
od_ad

#不同起降地航班誤點比例
od_ad$rate=od_ad$n/od$n
od_ad%>%
  arrange(desc(rate))

#相同地點是否有相同距離?-----------
#A:yes
airline_delay%>%
  select(ORIGIN,DEST,DISTANCE)%>%
  unite(d_O_D,DISTANCE,ORIGIN,DEST,sep='_')%>%
  count(d_O_D)

#Q5.	同條航線飛行時間是否有差？ ------
airline_delay%>%
  select(ORIGIN,DEST,AIR_TIME)%>%
  unite(O_D,ORIGIN,DEST,sep='_')->qq
qq  
table(qq)
t(table(qq))
data.frame(t(table(qq)))->R
ggplot(R,aes(x=O_D,y=count(O_D),fill=AIR_TIME))+
  geom_bar(stat='identity',position = 'dodge')
barplot(t(table(qq)),
        legend = colnames(table(qq)), beside=TRUE)
barplot(t(table(qq)), beside=TRUE)

airline_delay%>%
  select(ORIGIN,DEST,AIR_TIME)%>%
  unite(T_O_D,AIR_TIME,ORIGIN,DEST,sep='_')%>%
  count(T_O_D)%>%
  #filter(n>40)%>%
  separate(T_O_D,into=c('AIR_TIME','ORIGIN','DEST'),sep='_')%>%
  unite(O_D,ORIGIN,DEST,sep='_')%>%
  ggplot(aes(x=O_D,y= n,fill=AIR_TIME))+
  geom_bar(stat='identity',position = 'dodge')



#時間分析--------------

##月

#airline_delay$month<-as.character(airline_delay$MONTH)
#各航空公司班機月班機數
table(airline_delay$month,airline_delay$CARRIER)
#各月分班機總數
airline_delay%>%
  count(month)->M
M
  #or
  #1月班機總數
    #sum(table(month,airline_delay$CARRIER)[1,])
  #12月班機總數
   #sum(table(month,airline_delay$CARRIER)[2,])
#barplot
ggplot(M,aes(x=month,y=n))+
  geom_bar(stat='identity')

#月與誤點個數
airline_delay%>%
  filter(ad>0)%>%
  count(month)%>%
  ggplot(aes(x=month,y=n))+
  geom_bar(stat='identity')

#月與天氣誤點個數
airline_delay%>%
  filter(WEATHER_DELAY>0)%>%
  count(month)%>%
  ggplot(aes(x=month,y=n))+
  geom_bar(stat='identity')

#月與班機誤點個數
airline_delay%>%
  filter(CARRIER_DELAY>0)%>%
  count(month)%>%
  ggplot(aes(x=month,y=n))+
  geom_bar(stat='identity')



##周

table(airline_delay$DAY_OF_WEEK,airline_delay$CARRIER)


#周與航班總數
  #有數據存在na
airline_delay%>%
  count(DAY_OF_WEEK)%>%
  ggplot(aes(x=DAY_OF_WEEK,y=n))+
  geom_bar(stat='identity')
  #去除na(airline_delay)
airline_delay%>%
  filter(ad!='na')%>%
  count(DAY_OF_WEEK)->w

w%>%
  ggplot(aes(x=DAY_OF_WEEK,y=n))+
  geom_bar(stat='identity')

#周與誤點總數
airline_delay%>%
  filter(ad>0)%>%
  select(DAY_OF_WEEK,ad)%>%
  count(DAY_OF_WEEK)%>%
  ggplot(aes(x=DAY_OF_WEEK,y=n))+
  geom_bar(stat='identity')

#周與誤點比例
airline_delay%>%
  filter(ad>0)%>%
  select(DAY_OF_WEEK,ad)%>%
  count(DAY_OF_WEEK)%>%
  mutate(rate=n/w$n)%>%
  ggplot(aes(x=DAY_OF_WEEK,y=rate))+
  geom_bar(stat='identity')

#周與班機誤點總數
airline_delay%>%
    filter(CARRIER_DELAY>0)%>%
    select(DAY_OF_WEEK,CARRIER_DELAY)%>%
    count(DAY_OF_WEEK)%>%
    ggplot(aes(x=DAY_OF_WEEK,y=n))+
    geom_bar(stat='identity')

#周與班機誤點比例
airline_delay%>%
  filter(CARRIER_DELAY>0)%>%
  select(DAY_OF_WEEK,CARRIER_DELAY)%>%
  count(DAY_OF_WEEK)%>%
  mutate(rate=n/w$n)%>%
  ggplot(aes(x=DAY_OF_WEEK,y=rate))+
  geom_bar(stat='identity')


#周與天氣誤點總數
airline_delay%>%
  filter(WEATHER_DELAY>0)%>%
  select(DAY_OF_WEEK,WEATHER_DELAY)%>%
  count(DAY_OF_WEEK)%>%
  ggplot(aes(x=DAY_OF_WEEK,y=n))+
  geom_bar(stat='identity')


#周與天氣誤點比例
  #星期六比較容易天氣誤點?
airline_delay%>%
  filter(WEATHER_DELAY>0)%>%
  select(DAY_OF_WEEK,WEATHER_DELAY)%>%
  count(DAY_OF_WEEK)%>%
  mutate(WEATHER_DELAY_rate=n/w$n)%>%
  ggplot(aes(x=DAY_OF_WEEK,y=WEATHER_DELAY_rate))+
  geom_bar(stat='identity')

#周與起地關係
airline_delay%>%
  count(DAY_OF_WEEK,ORIGIN)%>%
  ggplot(mapping=aes(x=DAY_OF_WEEK,y=ORIGIN))+
  geom_tile(mapping=aes(fill=n))

#周與落地關係
airline_delay%>%
  count(DAY_OF_WEEK,DEST)%>%
  ggplot(mapping=aes(x=DAY_OF_WEEK,y=DEST))+
  geom_tile(mapping=aes(fill=n))

##日
#Q3.	班機時間是否跟地點有關？----------- 
#日期與起地關係
airline_delay%>%
  count(FL_DATE,ORIGIN)%>%
  ggplot(mapping=aes(x=FL_DATE,y=ORIGIN))+
  geom_tile(mapping=aes(fill=n))

#日期與落地關係
airline_delay%>%
  count(FL_DATE,DEST) %>%
  ggplot(mapping=aes(x=FL_DATE,y=DEST))+
  geom_tile(mapping=aes(fill=n))

#日期與起落地關係
airline_delay%>%
  unite(O_D,ORIGIN,DEST,sep='_')%>%
  count(FL_DATE,O_D)%>%
  ggplot(mapping=aes(x=FL_DATE,y=O_D))+
  geom_tile(mapping=aes(fill=n))

#筆記------------------------------------------------------------
max(table(airline_delay$ORIGIN,airline_delay$DEST))
which(table(airline_delay$ORIGIN,airline_delay$DEST)==2529)

#ggplot(airline_delay)+
#geom_histogram(aes(x=DISTANCE,y=..count..))
ggplot(airline_delay,aes(x= DAY_OF_WEEK ,y=CARRIER_DELAY))+
  geom_bar(stat='identity')+ theme()#stat='identity'以表格值為高度

ggplot(airline_delay,aes(x= MONTH ,y=CARRIER_DELAY))+
  geom_bar(stat='identity')+ theme()#stat='identity'以表格值為高度

  ##filter(ORIGIN=="LAX",DAY_OF_WEEK>3)  %>%##AIR_TIME ：factor用來儲存類別型資料->轉換向量
  ##
  #head()=slice(1:6)
  ## slice(1:9) %>%
  mutate(YEAR=floor(YEAR))%>% #無條件捨去至個位數
  group_by(ORIGIN,DISTANCE)%>% #物以類聚 聚合
  summarise(DAY_OF_WEEK_agv=mean(DAY_OF_WEEK,na.rm = T)%>%round())%>%#想要聚合的變數名稱，聚合運算的結果通常是一個數字
  arrange(DISTANCE%>%desc()) ##排序 由大到小


#install.packages("ggplot2")
library(ggplot2)
ggplot(airline_delay, aes(x =  DAY_OF_WEEK , y = WEATHER_DELAY)) +
  geom_point()+
  theme_classic()

airline_delay %>%
  select(YEAR,WEATHER_DELAY,ORIGIN,DEST, DAY_OF_WEEK,DISTANCE    ) %>%
  ##filter(ORIGIN=="LAX",DAY_OF_WEEK>3)  %>%##AIR_TIME ：factor用來儲存類別型資料->轉換向量
  ##
  #head()=slice(1:6)
  ## slice(1:9) %>%
  mutate(YEAR=floor(YEAR))%>% #無條件捨去至個位數
  group_by(ORIGIN,DISTANCE)%>% #物以類聚 聚合
  summarise(DAY_OF_WEEK_agv=mean(DAY_OF_WEEK,na.rm = T)%>%round())%>%#想要聚合的變數名稱，聚合運算的結果通常是一個數字
  arrange(DISTANCE%>%desc()) ##排序 由大到小

#cor(airline_delay$WEATHER_DELAY,airline_delay$ORIGIN) 計算兩向量相關變數

##

#備註
#library(ggplot2)
#ggplot(airline_delay,aes(x=FL_NUM,y=CARRIER_DELAY))+
#  geom_bar(stat='identity')+ theme()#stat='identity'以表格值為高度
#airline_delay$flnum<-as.character(airline_delay$FL_NUM)#指定成先變數列
#which(is.na(airline_delay$flnum))
summary(subset(airline_delay,airline_delay$FL_NUM=='424', select = c(CARRIER,FL_NUM)))

#錯誤
airline_delay%>%
  filter(CARRIER_DELAY>0)%>%
  select(flnum,CARRIER)->axc

axc%>%
  count(flnum)->axcf

airline_delay%>%
  filter(flnum==axcf$flnum)%>%
  select(flnum,CARRIER)->axcf1

full_join(axcf, axcf1,by='flnum')
#

#錯誤

